臺灣新竹地方法院民事判決  
109年度訴字第1056號
原      告  黃柏憲  
訴訟代理人  蔡文玲律師
被      告  黃于爾  

訴訟代理人  楊振芳律師
上列當事人間損害賠償等事件，本院於民國110年3月4日辯論終
結，判決如下：
    主  文
被告應給付原告新臺幣壹拾萬元，及自民國一一○年一月四日起
至清償日止，按年息百分之五計算之利息。
被告應將如附表二所示道歉聲明張貼於其臉書（Facebook）社群
網站個人頁面首頁三日。 
原告其餘之訴駁回。
訴訟費用由被告負擔百分之三十，餘由原告負擔。
本判決第一項得假執行；但被告如以新臺幣壹拾萬元為原告預供
擔保，得免為假執行。 
原告其餘假執行之聲請駁回。
    事實及理由
一、原告主張：
（一）緣原告係任職於新竹馬偕紀念醫院之神經外科主治醫師，
      與被告透過交友軟體認識，兩造偶有親暱互動，但關係始
      終處於不公開且不干涉彼此之狀態。由於兩造對此曖昧關
      係之認定有所落差，嗣後兩造因故生隙，被告即以原告配
      偶(時為女友身分)英文姓名「Viki Tsai」及原告照片於
      臉書上設立臉書帳號，偽充原告女友而對原告進行毁譽之
      行為。被告以該帳號在其臉書頁面上發表多篇以「渣男」
      、「披著白袍的狼」、「多劈」等用語影射原告之貼文，
      刻意營造原告利用其醫師身分欺騙女子感情，甚至自導自
      演而虛構原告與數女子有不正當關係之情節。再者，被告
      利用臉書「按讚」、「分享」及「加好友」等手段，以及
      臉書好友推薦等功能，將原告之友人或同事加為好友，且
      因此臉書帳號貼文内容聳動而腥羶，致在原告社交圈內迅
      速散布，原告因而受到諸多來自朋友及同事間之探詢而須
      不斷澄清，肇致原告之個人形象及社會聲譽貶損，長期以
      來實不堪其擾。
（二）被告於民國（下同）108年5月23日至原告宿舍過夜，在未
      經原告同意情況下，趁原告熟睡時偷看原告手機並抄錄原
      告臉書電子信箱及交友軟體等帳號密碼，且拍攝原告證件
      及通訊軟體LINE中與他人對話之紀錄，或以其他不明方式
      取得原告與友人對話紀錄，並逕行將對話紀錄截圖張貼於
      該帳號之臉書頁面上，以影射原告慣用同樣手法在網路上
      結識女子，侵害原告個人資料與通訊隱私甚鉅。　
（三）被告以Viki Tsai臉書帳號，除發表詆毁原告名譽與侵害
      原告隱私之貼文以外，部分貼文亦揭露原告車牌、身體特
      徵或指稱性癖好等資料，而從該臉書帳號設立以來主題與
      指涉對象，使不特定多數人將前開資料可連結至原告，致
      侵害原告受個資保護之權利。其公開原告車牌號碼與身體
      特徵未經原告同意，亦不具備個資法第20條所定增進公共
      利益或有利於當事人權益等任何正當事由；再者，被告於
      社群網站貼文上張貼關於原告特定性慣行之内容，並未經
      原告同意，且此類資料亦非原告自行公開之資料，是被告
      涉及不當利用原告個人資料而違法侵害原告權利，致原告
      個人資料處於不當窺探或社群網路搜索之狀態，因而受到
      長官之關切或成為同事間議論話題，一再令原告備感羞辱
      。
（四）被告尚於108年12月7日至同年月13日間分別寄送女性内衣
      與保險套至原告住所與工作場所，其中保險套包裹之收件
      地址甚至註明為「新竹馬偕醫院精神外遇科黃先生收」，
      由於原告即任職於新竹馬偕醫院神經外科，且該科別僅有
      原告一位姓黃之男性，顯見被告之收件人記載方式充滿惡
      意，目的即為使原告任職醫院之收發部門或周遭同事對於
      原告之私生活產生不當臆測，更使原告頻頻遭受上級主管
      之約談，同時亦須擔憂原告之病患將對其產生道德觀感不
      佳之聯想，而嚴重影響原告之職場生活。基於被告寄送不
      當物品之行為已造成原告莫大困擾，原告因而向新竹市政
      府提出性騷擾之申訴，且經認定成立性騷擾事件。是以，
      被告前揭行為已構成騷擾，且被告寄送包裹暨註明收件人
      之方式已侵害原告名譽甚鉅。
（五）查被告自108年7月以來，除未經原告同意於臉書上公開原
      告之個人感情狀態、身體特徵、性生活等私密資訊，甚至
      屢於臉書及相關粉絲專頁上發布毁損原告名譽之不實貼文
      ，業如前述，依民法第195條之規定，衡諸被告侵害原告
      隱私權及名譽權之手段，其背後帶有之惡意甚明，且對於
      原告之醫師形象及職場生活造成嚴重傷害。考量雙方均為
      醫療從業人員，且被告大學畢業、擔任護理師多年並具有
      相當智識能力，爰向被告請求新臺幣（下同）30萬元精神
      慰撫金，並請求被告在其個人臉書與INSTAGRAM社群帳號
      頁面上刊登如附表一所示之道歉啟事，並將附表一所示内
      容投稿至臉書「靠北護理師」社團，作為回復原告名譽之
      必要手段。
（六）對被告答辯之陳述：
　 1、查原告與被告初係透過交友軟體認識，並始終保持不公開
      且不干涉彼此生活之關係，因此原告未曾獲知被告詳細之
      身分及工作資訊，兩造亦互不熟識彼此之家人、朋友。惟
      因兩造對於此種相處模式之接受程度有所落差，致使為此
      偶有爭執，原告已多次告知被告：「如果妳無法接受這種
      關係，妳便不要再來找我」，被告亦曾回應：「如果你有
      喜歡的人，我便會離開」等語，是以兩造關係繼而漸為疏
      遠，已少有見面往來。詎料，被告卻以前開方式於網路上
      發布多則攻擊原告感情私德之不實貼文，鑑於被告對於兩
      造間關係認知上持續與原告產生落差，兩造自然存有各自
      的立場與說詞，原告為諒解被告之心情，並出於彌平被告
      之憤恨情緒，始有如被告所提出之108年5月29日Line對話
      截圖之内容，事實上，原告乃不斷隱忍來自被告之破壞與
      騷擾，而先行多次嘗試透過Line 向被告表達歉意且多次
      請求被告放了原告，希能化解並止息兩造間之紛擾，斷不
      能執片面之Line對話截圖認定兩造間之事實關係。
   2、被告除前揭侵權行為致原告不勝其擾，備感壓力與恐懼 
      外，被告甚至自108年11月起變本加厲地騷擾及破壞原 告
      ，除持續利用系爭臉書及網路論壇攻擊原告，被告亦於10
      8年11月16日擅自會見原告母親，騷擾原告家人，逼得原
      告於109年1月17日正式委任律師向被告發函請求停止前揭
      行為，惟被告雖向原告承諾不再做出相類行為，卻仍於10
      9年7月間於臉書「靠北護理師」粉絲專頁上，再次發表攻
      訐原告私生活複雜之貼文，縱原告於感情上對被告帶來不
      佳之感受，亦不代表原告須忍受被告長期發表惡意詆毁原
      告名譽、揭露個人隱私等相關言論之舉，而造成原告之隱
      私權及名譽權受有莫大之損害，被告自應對原告負侵權行
      為之損害賠償責任至明。  
   3、被告甚至投信原告工作場所之「院長信箱」訛稱原告利用
      上班時間與他人發展不當關係等失職之行為，或多次致電
      至原告工作單位等情，進而持續引起原告上級主管、同事
      甚至病患間之關切及負面揣想，長期以來業已承受來自各
      方之壓力，核被告所為，已嚴重影響病患對於原告醫生身
      分之觀感建立，及原告門診及手術業績收益、升遷考核等
      醫師職涯權益，並考量被告有大學學歷、護理師從業多年
      且具有相當智識能力，爰依前開民法規定向被告請求30萬
      元慰撫金，實屬有據且合理。
   4、末查，觀諸民法第195條第1 項規定，侵害人格權之損害
      賠償並未以金錢賠償為原則，且被告侵害原告隱私及名譽
      之行為即係藉由張貼文章於臉書專頁為之，是原告除請求
      慰撫金外，另請求被告刊登道歉啟事於個人臉書、Instag
      ram社群帳號頁面及投稿至臉書「靠北護理師」社團，乃
      足以回復原告名譽之適當處分，被告所言以金錢賠償為已
      足云云，於法不合，委不足採。
（七）為此，爰依侵權行為損害賠償及個人資料保護法之法律關
      係提起本件訴訟，並聲明：
   1、被告應給付原告30萬元，及自起訴狀繕本送達翌日起至清
      償日止，按週年利率5%計算之利息。
   2、被告應在其個人臉書及Instagram社群帳號頁面上刊登如
      附表一所示之道歉啟事，以及將附表一投稿至臉書「靠北
      護理師」社團發表道歉之文，刊登如附表一所示之道歉啟
      事。
   3、原告願供擔保請准宣告假執行。
   4、訴訟費用由被告負擔。
二、被告則以：
（一）被告係於105年11月間透過網路交友軟體而結識原告，並
      有密切交往。被告對原告之用情專一，二人密切交往之後
      ，被告更以將來要與原告結婚之心態經營與原告之感情，
      兩造密切交往了2年半，詎料108年5月24日，被告於原告
      睡著之際，無意間自原告之臉書發現原告有同時與其他女
      性密切交往之情事，當下被告深覺其係受原告欺騙感情，
      而決心離開原告。事後原告非但並未對被告作任何解釋，
      抑且常奚落被告，造成被告二次傷害，令被告氣憤難當，
      而意圖反擊、報復原告，在思慮不週之狀況下，方有原告
      於本件起訴狀所載上開侵害原告名譽、隱私之貼文等不當
      行為。上開事實，原告曾以Line對話中對被告表示：「真
      的對不起，我錯了」、「一切都是因為我不尊重你對我的
      感情，才造成你無比的傷害，再怎麼都是我的錯，對不起
      。因我而起的其他傷害我會好好整理也請你放過他們，有
      什麼怨懟可以直接傷害我即可。」即明非虛。
（二）被告係因感情受挫，心靈受創，而致有本件貼文侵害原告
      名譽、隱私權之行為，然於本件貼文所指涉原告有「劈腿
      」之内容，究未明顯脫離事實，動機惡性與純屬杜撰、無
      中生有之人，仍屬有別，而情理上被告實係原告「劈腿」
      之受害人。再者，被告任職醫院護理師，每月所得僅有4
      萬元左右，經濟狀況非佳，而原告係醫院之主治醫師，月
      入應有二十萬元以上，其請求被告賠償其精神上之損害30
      萬元及法定遲延利息，實屬過高，顯非適當，應請 釣院
      核減之。
（三）另依最高法院86年度台上字第3706號判決意旨，侵害名譽
      事件中，應待金錢賠償仍不足以填補損害或回復名譽時，
      方有考量以適當處分回復受害人名譽之餘地。至於張貼道
      歉啟事之回復名譽處分，則應優先考量刊登澄清聲明或勝
      訴判決，倘仍不足以回復名譽時，始有命加害人刊登道歉
      啟事之必要。本件原告並請求被告應在其個人臉書與Inst
      agram社群帳號頁面及投稿至臉書「靠北護理師」社團上
      刊登如附表一之道歉啟事。惟被告僅係在其虛設Viki Tsa
      i臉書帳號貼文如原告主張之文字、圖片，而上開臉書帳
      號迄已因原告提出檢舉而遭封鎖，被告已無法在上開臉書
      帳號頁面刊登附表所示之道歉啟事。而被告並未在被告之
      個人臉書與Instagram社群帳號頁面及臉書「靠北護理師
      」社團貼文本件起訴狀所示之文字、圖片，然原告因前揭
      被告所貼文之不當文字、圖片致原告名譽、隱私所受之損
      害，以金錢賠償，客觀上已足以填補原告所受名譽、隱私
      權之損害。況法院判決書於判決後亦公布於網際網路上，
      任何人均得上網連結觀覽或引用，則法院判決内容即已達
      到於社會上回復原告名譽之效果，且為避免道歉啟事登載
      於被告個人臉書、IG頁面、靠北護理師社團臉書頁面，致
      其於原本未瀏覽被告發表上開言論之網頁而不知情之人，
      或已淡忘此事之大眾，反而重新獲悉兩造之糾紛，更無益
      於原告名譽之回復。此揆諸原告所請求如附表一所示道歉
      啟事之内文，亦僅載明「侵害黃先生名譽甚鉅」，而未載
      明「侵害乙○○先生名譽甚鉅」益明，故原告請求以刊登如
      附表一所示道歉啟事，以回復原告名譽，實不符合比例原
      則且不適當，應非必要，亦非屬回復名譽之適當處分甚明
      ，原告此部分主張，實無理由，自不應准許之等語，資為
      抗辯，並聲明：
   1、原告之訴及假執行之聲請均駁回。
   2、訴訟費用由原告負擔。
   3、如受不利判決，被告願供擔保請准免於假執行。
三、本院之判斷：
（一）原告主張於被告於108年5月23日至24日間未經原告同意抄
      錄其手機、臉書社群軟體帳號密碼，並翻攝原告證件、與
      友人之對話、交友軟體上之資訊，並於108年7月起以逕行
      創設之「Viki Tsai」臉書帳號，偽充他人名義於網路上
      張貼足以毀損原告名譽之貼文，並將翻攝照片公開，使不
      特定之第三人得以瀏覽原告之個人感情狀態、身體特徵、
      性生活等私密資訊等情，業據提出臉書貼文截圖、新竹市
      性騷擾防治委員會第109001號再申訴決議書、臺灣臺北地
      方法院所屬律衡民間公證人事務所於109年1月13日作成之
      公證書為證（見本院卷第33至115頁），且為被告所不爭
      執，堪信為真實。
（二）按因故意或過失，不法侵害他人之權利者，負損害賠償責
      任；不法侵害他人之名譽，被害人雖非財產上之損害，亦
      得請求賠償相當之金額，民法第184條第1項前段、第195
      條第1項前段分別定有明文。次按名譽為人格之社會評價
      ，名譽有無受損害，應以社會上對個人評價是否貶損作為
      判斷之依據，苟其行為足以使他人在社會上之評價貶損，
      不論故意或過失均可構成侵權行為（最高法院90年台上字
      第646號判例參照）。經查：兩造前有交往關係，因故分
      手後，被告逕行創設「Viki Tsai」臉書帳號，以修圖軟
      體編輯後之原告照片為頭像，使第三人得以透過該臉書帳
      號即可瀏覽其中之內容，而被告於公開貼文中之針對原告
      包括「他都用交友軟體約炮招數都一樣…約見面約炮。一
      票傻女孩被拍X愛照跟性X影片還不自知。還把別人肚子搞
      大。」、「怎麼可以說謊臉不紅氣不喘？披著白袍的狼」
      、「最愛窩邊草」、「渣男生日快樂」、「看到這些女孩
      ，真心覺得可憐。繼我們分手後，黃先生欺騙感情，只是
      拿來洩慾用。真的無比的骯髒。」、「在此呼籲，請各位
      姊妹們不要被黃渣洗腦！今天要不是他多劈、欺騙感情，
      也不會激起那麼多人憤恨。…」等，並張貼數則有關原告
      職業內容之報導文章，足使瀏覽者將原告與被告之貼文內
      容產生負面連結，此有臉書帳號「Viki Tsai」貼文數十
      則，並有民間公證人公證書在卷可證（見本院卷第53至11
      5頁）；再者，被告擅自寄送保險套等物品至原告服務機
      關，並於收件人註明收件人為「新竹馬偕醫院精神外遇科
      黃先生收」，致使原告任職醫院收發部門及周遭同事對原
      告之私生活產生不當臆測，此有新竹市性騷擾防治委員會
      第109002號再申訴案決議書在卷可稽（見本院卷第47至52
      頁），核被告所為，係以不同手段方式指稱原告為私德不
      佳之人，依其言論涵義以及一般社會通念觀之，係以輕蔑
      之文字指摘原告感情及私生活狀況，且其將兩人感情糾紛
      乙事公布於臉書使人瀏覽，並無助於社會多數人利益之增
      進，而與公共利益相關之言論自由無涉，衡諸一般社會常
      情，足使人難堪，貶損其社會地位，致他人對原告產生負
      面評價、毀損原告之人格尊嚴，侵害原告之名譽至為顯然
      。
（三）次按有關病歷、醫療、基因、性生活、健康檢查及犯罪前
      科之個人資料，不得蒐集、處理或利用；非公務機關對個
      人資料之利用，除第6條第1項所規定資料外，應於蒐集之
      特定目的必要範圍內為之。非公務機關違反本法規定，致
      個人資料遭不法蒐集、處理、利用或其他侵害當事人權利
      者，負損害賠償責任。但能證明其無故意或過失者，不在
      此限。個人資料保護法第6條第1項、第20條第1項及第29
      條第1項分別定有明文。又按維護人性尊嚴與尊重人格自
      由發展，乃自由民主憲政秩序之核心價值。隱私權雖非憲
      法明文列舉之權利，惟基於人性尊嚴與個人主體性之維護
      及人格發展之完整，並為保障個人生活私密領域免於他人
      侵擾及個人資料之自主控制，隱私權乃為不可或缺之基本
      權利，而受憲法第22條所保障。其中就個人自主控制個人
      資料之資訊隱私權而言，乃保障人民決定是否揭露其個人
      資料、及在何種範圍內、於何時、以何種方式、向何人揭
      露之決定權，並保障人民對其個人資料之使用有知悉與控
      制權及資料記載錯誤之更正權（司法院大法官會議釋字第
      603 號解釋意旨參照）。是私法上的隱私權係受憲法保障
      之基本權利，個人得自主決定對個人資料之使用有知悉與
      控制權，不受他人侵擾之權。查被告除前開貼文外，未經
      原告同意取得原告社群軟體帳號密碼，擅自登入社群帳號
      翻攝原告與其他友人往來之通聯紀錄並載於臉書「Viki T
      asi」帳號，揭露原告之車牌號碼、居住地區、性癖好等
      文字（見本院卷第59、61至66頁），觀其內容有其私密性
      ，且得以識別原告個人資訊資料，並使人得以與原告個人
      資料相連結，使原告以不願對外顯露之個人形象示人，足
      使原告在社會上之評價受到貶損甚明，顯對原告之隱私、
      名譽等人格法益造成嚴重侵害。前開行為均未經原告同意
      ，為被告所不爭（見本院卷第147頁），益徵其確無持有
      該些對話內容之正當法律權源，而侵害原告之隱私權甚明
      。
（四）被告雖抗辯因受原告欺騙感情，為情理上受害人，且貼文
      內指涉原告劈腿之內容未脫離事實，亦非杜撰之詞云云，
      並提出兩造LINE對話紀錄截圖為證（見本院卷第167頁）
      。然被告為有相當社會經驗之成年人，明知感情糾紛應理
      性溝通，原告私人帳號內與他人之對話、或其個人資料未
      經原告同意不應公開揭示，仍擅自翻攝並張貼於臉書社群
      軟體上，並執意貼文指摘、傳述原告私德不佳、感情生活
      複雜等文字，不僅侵害原告隱私權，其文字內容亦足以貶
      損原告名譽，自已構成不法侵害原告之隱私權及名譽，而
      不得執其感情受創卸責。是原告依據民法第184 條第1 項
      前段、第195 條第1 項及個人資料保護法之規定，請求被
      告賠償非財產上之損害，自屬有據。
（五）按慰藉金之賠償須以人格權遭遇侵害，使精神上受有痛苦
      為必要，其核給之標準固與財產上損害之計算不同，然非
      不可斟酌雙方身分資力與加害程度，及其他各種情形核定
      相當之數額（最高法院51年台上字第223 號判決要旨參照
      ）。 經查，原告為大學畢業，擔任醫師，每月收入約40
      萬元，名下財產有土地、房屋、股票及汽車等價值約1600
      萬元；被告大學畢業，擔任護理師，每月收入約4萬元，
      名下財產有土地、房屋等價值約900萬元，業據兩造陳述
      在卷，並經本院依職權調閱兩造電子閘門財產所得調件明
      細表在卷可稽（見本院卷第125至139頁）。本院審酌兩造
      上開之身分、地位、經濟狀況，及被告係因與原告有感情
      糾紛，而發表系爭言論之動機、過程、情節等，暨對原告
      造成之影響與痛苦之程度等各種情狀，認原告請求被告賠
      償非財產上損害300,000元，尚屬過高，應以100,000元為
      適當，逾此範圍，則不應准許。
（四）按給付無確定期限者，債務人於債權人得請求給付時，經
      其催告而未為給付，自受催告時起，負遲延責任。其經債
      權人起訴而送達訴狀，或依督促程序送達支付命令，或為
      其他相類之行為者，與催告有同一之效力。遲延之債務，
      以支付金錢為標的者，債權人得請求依法定利率計算之遲
      延利息。應付利息之債務，其利率未經約定，亦無法律可
      據者，週年利率為百分之5 ，民法第229 條第2 項、第23
      3 條第1 項前段及第203 條分別定有明文。本件侵權行為
      損害賠償，屬於未定期限之金錢債務，原告請求自起訴狀
      繕本送達被告之翌日起，按週年利率百分之5 計算之利息
      ，並未逾上開規定之範圍，自無不合。查原告上開起訴狀
      繕本係於109 年12月24 日寄存送達被告住所地之莒光派
      出所，有送達證書為證（見本院卷第143 頁），則原告請
      求自110年1 月4 日起至清償日止，按週年利率百分之5 
      計算之利息，洵屬正當，應為有據。
（五）再按民法第195條第1項後段規定回復名譽之適當處分，因
      法律並未具體規定各種不同之處分方法，故究竟如何處分
      始為適當，法院自應斟酌實際加害之情形及被害人之身分
      、地位、職業、被害之程度，以為酌定之標準，惟仍必須
      該處分在客觀上足以回復被害人之名譽且屬必要者而言。
      如屬以判決命加害人公開道歉，而未涉及加害人自我羞辱
      等損及人性尊嚴之情事者，即未違背憲法第23條比例原則
      ，而不牴觸憲法對不表意自由之保障。本件原告復聲明請
      求被告在其個人臉書與INSTAGRAM社群帳號頁面上刊登如
      附表一所示之道歉啟事，並將附表一所示内容投稿至臉書
      「靠北護理師」社團，作為回復原告名譽之必要手段。被
      告則抗辯其僅在虛設Viki Tsai臉書帳號貼文如原告主張
      之文字、圖片，而上開臉書帳號迄已因原告提出檢舉而遭
      封鎖，被告並未在被告之個人臉書與Instagram社群帳號
      頁面及臉書「靠北護理師」社團貼文本件起訴狀所示之文
      字、圖片，且原告名譽、隱私所受之損害，以金錢賠償已
      足等語。本院審酌被告雖係在其設立之Viki Tsai臉書帳
      號貼文如原告主張之文字、圖片，惟一般兩造之友人均得
      自內容推知兩造之身份而侵害原告之名譽權，是縱被告所
      設之Viki Tsai臉書帳號已因原告提出檢舉而遭封鎖，惟
      原告請求被告在其個人臉書帳號刊登道歉啟事，足使原先
      瀏覽該內容之人得知被告所為侵害原告名譽之情事，而有
      回復原告名譽之作用，惟本院爰將原告請求刊登如附表一
      所示之道歉內容調整如附表編號二所示，以確保未涉及被
      告自我羞辱而損及其人性尊嚴。至原告並未舉證被告有於
      Instagram社群網站及臉書「靠北護理師」社團貼文為妨
      害原告名譽、隱私之行為，是其另請求被告於Instagram
      社群帳號頁面上刊登如附表一所示之道歉啟事並投稿至臉
      書「靠北護理師」社團發表道歉文云云，已逾越必要之範
      圍，不應准許。
四、綜上所述，原告依侵權行為損害賠償及個人資料保護法之法
    律關係，請求被告給付100,000元，及自110 年1 月4 日起
    至清償日止，按週年利率百分之5 計算之利息，及將如附表
    二所示道歉聲明張貼於其個人臉書網頁3日，為有理由，應
    予准許。逾此部分所為之慰撫金給付請求、登報道歉啟事內
    容之請求則無理由，應予駁回。　　　
五、本判決第1項所命被告給付之金額未逾50萬元，爰依民事訴
    訟法第389 條第1 項第5 款規定，依職權宣告假執行。至關
    於回復名譽之適當處分部分，因非民事訴訟法第390 條第1 
    項得聲請假執行之財產權訴訟，原告聲請為假執行，於法不
    合，且原告其餘敗訴部分，其假執行之聲請亦失所依據，均
    應併予駁回。
六、本件事證已臻明確，兩造其餘攻擊防禦方法，經審核結果，
    均不足以影響判決結果，爰不一一論述，附此敘明。 
七、據上論結，本件原告之訴為一部有理由、一部無理由，爰依
    民事訴訟法第79條、第389條第1項第5款、第392條第2項，
    判決如主文。　　
中　　華　　民　　國　　110 　年　　3 　　月　　26　　日
                  民事第一庭法　　　官　楊明箴
以上正本係照原本作成。
如對本判決上訴，須於判決送達後20日內向本院提出上訴狀。如
委任律師提起上訴者，應一併繳納上訴審裁判費。
中　　華　　民　　國　　110 　年　　3 　　月　　29　　日
                                書記官　劉亭筠
　　　　　　　　　　　　　　　　
附表一
本人甲○○先前曾利用臉書假帳號發表不實貼文，甚至在網路論壇上以匿名方式散發毀譽之文章，侵害黃先生名譽甚鉅，本人已感悔悟，特立此文道歉。 

附表二
本人甲○○先前曾以臉書帳號Viki Tsai名義發表不當貼文，侵害黃先生名譽受損，特以此文道歉。